# 长期股权投资的子公司以已股代息，母公司是否可以确认投资收益？

提问人：wufaxian 时间：2019-10-21 18:51:05
假设母公司控股的上市公司已股代息进行分红！
“子公司将未分配利润或盈余公积金直接转增股本，且未向投资方提供等值现金股利或利润的选择权时，母公司并没有获得收取现金股利获利润的权力，这通常属于子公司自身权益结构的重分类，母公司不应确认相关的投资收益。”
但上市公司以股代息进行分红呢（或者现金分红和以股代息二选一）？以股代息分红一般是按照分红前一段时间公司股价的平均价格将分红的现金折算成对应股票数量 “赠送” 给股东。比如股票面值 1 元。公允价格 10 元。
以股代息分红 1000 万股
借留存收益 10000 万
贷股本 1000 万
资本公积金 9000 万
会计分录和转增股本差不多，均没有现金从公司流出。但是收到红股的股东可以卖出红股，自制现金股利。这种情况母公司是不可以确认投资收益？

回答人：chenyiwei
股票股利和未分配利润转增就是一回事，股东能否就此确认收益的原则也是一致的，就是你所引用的 “子公司将未分配利润或盈余公积金直接转增股本，且未向投资方提供等值现金股利或利润的选择权时，母公司并没有获得收取现金股利获利润的权力，这通常属于子公司自身权益结构的重分类，母公司不应确认相关的投资收益”。